臺灣臺中地方法院民事裁定  100年度監字第363號
聲  請  人  胡麗貞
相  對  人  胡素貞
上列當事人間聲請許可監護人行為事件，本院裁定如下：
  主  文
許可聲請人出賣相對人所有坐落臺中市○○區○○段六二二地號
土地所有權予富有土地開發股份有限公司。
前項出賣所得價金應存入相對人設於中華郵政股份有限公司臺中
黎明郵局第00000000000000號帳戶內。
聲請程序費用由相對人負擔。
  理  由
一、按監護人對於受監護人之財產，非為受監護人之利益，不得
    使用、代為或同意處分。監護人為下列行為，非經法院許可
    ，不生效力：一、代理受監護人購置或處分不動產。二、代
    理受監護人，就供其居住之建築物或其基地出租、供他人使
    用或終止租賃。監護人不得以受監護人之財產為投資。但購
    買公債、國庫券、中央銀行儲蓄券、金融債券、可轉讓定期
    存單、金融機構承兌匯票或保證商業本票，不在此限，民法
    第1101條定有明文。
二、聲請意旨略以：相對人前經鈞院以97年度禁字第53號民事裁
    定宣告為禁治產人（即受監護宣告之人），依法由相對人之
    胞妹即聲請人擔任相對人之監護人，並經鈞院以100年度監
    字第34號民事裁定指定臺中市市政府社會局局長（現任局長
    ：王秀燕）為會同開具財產清冊之人。今為照顧護養相對人
    之身體，經會同開具財產清冊人之同意後，爰依法請求許可
    聲請人出賣相對人所有坐落臺中市○○區○○段622地號之
    土地（面積：115平方公尺、權利範圍：2分之1）予案外人
    富有土地開發股份有限公司，並將出賣所得之價金存入相對
    人所有開立於中華郵政股份有限公司臺中黎明郵局第000000
    00000000號帳戶內等語。
三、查：(一)聲請人主張之上開事實，業據其提出本院97年度禁字
    第53號、100年度禁字第34號民事裁定、戶籍謄本、財政部
    臺灣省中區國稅局財產歸屬資料清單、土地所有權狀、郵政
    存簿儲金簿、臺中市政府社會局100年9月16日中市社工字第
    1000071177號函暨所附之同意書及受監護宣告人財產清冊、
    親屬系統表、戶口名簿、臺中市黎明自辦市地重劃區重劃會
    99年9月20日黎明劃字第0990704號公告、土地買賣契約書等
    證物為證，復經本院依職權調取100年度監字第34號指定會
    同開具財產清冊之人事件卷宗核閱無訛。(二)本院審酌：相對
    人無配偶，其父母及內、外祖父母均已過世；且相對人長期
    臥床，仍需持續療養、照護等一切情狀後，認聲請人出賣相
    對人所有上開土地所有權予案外人富有土地開發股份有限公
    司，並將出賣所得之價金存入相對人所有開立於中華郵政股
    份有限公司臺中黎明郵局第00000000000000號帳戶內，應符
    合相對人之利益。是其聲請核為有理由，應予准許。
四、依非訟事件法第21條第2項，民事訴訟法第95條、第78條，
    裁定如主文。
中    華    民    國  100    年    11    月    18    日
                  家事法庭      法  官  涂秀玲
以上正本係照原本作成
如對本裁定抗告須於裁定送達後10日內向本院提出抗告狀，並應
繳納抗告費新台幣1000元整。
中    華    民    國  100    年    11    月    18    日
                                書記官  薛淑玲